【裁判字號】    91,訴,3575
【裁判日期】    920122
【裁判案由】    毒品危害防制條例
【裁判全文】
臺灣高雄地方法院刑事判決                        九十一年度訴字第三五七五號
    公  訴  人  臺灣高雄地方法院檢察署檢察官
    被      告  甲○○  男二十.
右列被告因毒品危害防制條例案件，經檢察官提起公訴 (九十一年度毒偵字第四九一
一號、九十一年度毒偵字第六九三一號），本院判決如左：
    主  文
甲○○連續施用第一級毒品，處有期徒刑捌月。
扣案之第一級毒品海洛因壹包（淨重零點零捌公克、包裝重零點公克）、含西藥「
Nefopam」 成份針劑壹瓶、注射針筒貳支及注射針筒壹支、夾鏈袋壹只，均沒收銷燬
之。
    事  實
一、甲○○前於八十九年間曾因施用第二級毒品甲基安非他命案件，經臺灣台南地方
    法院八十九年度毒聲字第一六五九號裁定送觀察、勒戒後，認無繼續施用毒品傾
    向，已經臺灣台南地方法院檢察署檢察官於八十九年九月一日，以八十九年度營
    毒偵字第一三四號不起訴處分確定，詎甲○○猶不知悔改，復基於概括犯意，於
   五年內之自九十一年二、三月某日起，均在高雄市苓雅區某公園、學校等地，均
    以將毒品海洛因粉末以水液稀釋，再以針筒注射施打體內之方式，連續施用第一
    級毒品海洛因多次，平均每個月至少施用一次。初於九十一年七月二十一日上午
    六時三十分許，甲○○因另涉機車竊盜案件（另由檢察官以九十一年度偵字第一
    五七七七號偵查起訴），為警在高雄市○○區○○街、林南街口查獲，並當場自
    甲○○所騎乘之車號ＩＬＷ－二一六號機車上扣得第一級毒品海洛因乙包（淨重
    零點零八公克，包裝重零點三公克）及專供稀釋毒品以行施打之器具藥劑水液乙
    瓶（含Nefopam 成份）、注射針筒二支。詎甲○○猶不知悛悔，仍續行施用毒品
    海洛因，最後一次約係九十一年七月二十日以後某日施用。卒於同年月二十四日
    十六時三十分許，為警在前鎮區○○○路九十三號三樓甲○○住處，經甲○○同
    意而執行搜索時，在上址住處房間內查扣專供施用毒品之注射針筒乙支及夾鏈袋
    乙只。嗣甲○○經檢察官聲請裁定送觀察、勒戒後，經評估認有繼續施用毒品之
    傾向，已經本院以九十一年度毒聲字第六七九九號裁定送強制戒治執行。
二、案經高雄市政府警察局苓雅分局、高雄縣警察局鳳山分局移送、及經臺灣高雄地
    方法院檢察署檢察官簽分偵查起訴。
    理  由
一、訊據被告甲○○於審理中對右揭施用海洛因之事實俱自白不諱，復有查扣之粉末
    一包、針劑乙瓶、注射針筒二支（以上係九十一年七月二十一日查獲）扣案；及
    塑膠夾鏈袋乙個、注射針筒乙支（以上係九十一年七月二十六日查獲）等物可佐
    。而上開粉末確係第一級毒品海洛因（淨重零點零八公克、包裝重零點三公克）
    ，此有法務部調查局編號000000000號鑑定通知書卷可佐（九十一年度
    偵字第一五七七八號卷第六頁）；其他查獲之諸如注射針筒、夾鏈袋等物，均經
    被告自承為其所有並專供渠施用毒品所用器具；至於查扣之針劑乙瓶，經送鑑僅
    係Nefopam 成份，並非公告管制毒品，此固有高雄醫學大學附設中和紀念醫院出
    具檢驗報告可按（附同上偵卷第二十一頁），但此瓶針劑係被告用以混合毒品稀
    釋再裝入針筒再注射施打體內所用之器具，此同經被告自白在卷，經查亦核與一
    般毒癮犯者以注射施打方式施用海洛因之方式相合。再者，被告先後二次查獲
    時均經採尿並送鑑定，均驗呈嗎啡陽性反應，復有高雄市立凱旋醫院出具高市凱
    醫字第００五七二號煙毒尿液檢驗成績書（附同上偵卷第二十四頁），及高雄縣
    政府衛生局九一煙檢字第一二二五號煙毒尿液檢驗成績書（附九十一年度毒偵字
    第四九一一號卷第六頁）各乙件附卷足稽，被告確有施用毒品海洛因事證已經明
    確。再查被告甲○○前於八十九年間曾因施用第二級毒品甲基安非他命案件，經
    臺灣台南地方法院八十九年度毒聲字第一六五九號裁定送觀察、勒戒後，認無繼
    續施用毒品傾向，已經臺灣台南地方法院檢察署檢察官於八十九年九月一日以八
    十九年度營毒偵字第一三四號不起訴處分確定，詎被告仍於五年內再犯施用毒品
    罪，並經本院依檢察官聲請裁定被告送觀察、勒戒後，評估認為被告有繼續施用
    毒品傾向，業經本院以九十一年度毒聲字第六七九九號裁定令入戒治處所施以強
    制戒治一年，現在執行戒治期間，以上諸情，均據被告自承在卷，復有上引之不
    起訴處分書、裁定正本各件在卷可參。被告於受不起訴處分後五年內再犯本件施
    用毒品罪，再經觀察、勒戒認有繼續施用毒品傾向，已屬二犯用毒品犯行。綜上
    所述，被告犯行洵堪認定。
二、核被告甲○○所為，係觸犯毒品危害防制條例第十條第一項之施用第一級毒品罪
    。被告先後多次施用毒品，時間緊接、手法同一，顯係基於概括犯意，復係觸犯
    犯罪構成要件相同之罪名，應依連續犯規定以一罪論。至於被告雖先後持有第一
    級毒品海洛因多次，但被告持有後進而施用，其持有之低度行為已經施用之高度
    行為吸收；不另論持有第一級毒品罪，附予明。爰審酌被告之人格、品行、經
    歷；被告有施用毒品前科已經獲不起訴寬典，但被告於五年內再犯施用毒品，可
    見其無戒斷袪毒決心，惟念在被告所為尚僅自戕身心無害及他人，並事後坦承犯
    行態度良好等一切情狀，爰量處如主文所示之刑。
三、被告兩次查犯時起扣之物品：(一)其中粉末乙包（淨重零點零八公克，包裝重零點
    三公克），係屬第一級毒品海洛因成分；(二)針劑乙瓶含「Nefopam」 成份，係被
    告自藥局購來用以稀釋毒品粉末以備施打；(三)其餘扣案之注射針筒、夾鏈袋等物
    ，上述物品均係被告所有且專供施用毒品之器具，已經被告自認無訛，均依毒品
    危害防制條例第十八條第一項宣告沒收銷燬之。
據上論斷，依刑事訴訟法第二百九十九條第一項前段、第十條第一項、第十八條第一
項，刑法第十一條前段、第五十六條，判決如主文。
本案經檢察官高嘉惠到庭執行職務。
中    華    民    國    九十二    年一       月      二十二      日
                              臺灣高雄地方法院刑事第五庭
                                  法  官  朱  盈  吉
右正本證明與原本無異。
如不服本判決，應於判決送達後十日內，向本院提出上訴狀。
                                  書記官  吳  金  霞
中    華    民    國    九十二    年       二       月        六        日


司法院資訊處製作；財團法人民間司法改革基金會備份。
